臺灣高等法院刑事裁定
110年度聲字第740號
聲  請  人  臺灣高等檢察署檢察官
受  刑  人  蔡志鵬




上列聲請人因受刑人數罪併罰有二裁判以上，聲請定其應執行之
刑（聲請案號：臺灣高等檢察署110年度執聲字第263號），本院
裁定如下：
    主  文
甲○○犯如附表所示各罪所處之刑，應執行有期徒刑陸年。
    理  由
一、聲請意旨略以：受刑人甲○○因違反毒品危害防制條例等數
    罪，先後經判決確定如附表，應依刑法第53條、第51條第5
    款規定，定其應執行之刑，依刑事訴訟法第477條第1項聲請
    裁定等語。
二、按裁判確定前犯數罪者，併合處罰之，而數罪併罰有二以上
    裁判者，應定其應執行之刑，其宣告多數有期徒刑者，於各
    刑中之最長期以上，各刑合併之刑期以下，定其刑期，但不
    得逾30年，刑法第50條、第51條第5款、第53條分別定有明
    文。再按刑事訴訟法第370條第2項、第3項，已針對第二審
    上訴案件之定應執行之刑，明定有不利益變更禁止原則之適
    用，於分屬不同案件之數罪併罰有應更定執行刑者，本於同
    為定刑裁定應為相同處理之原則，法院於裁定定應執行之刑
    時，自仍應有不利益變更禁止原則法理之考量，亦即另定之
    執行刑，其裁量所定之刑期，不得較重於前定之執行刑加計
    後裁判宣告之刑之總和，否則即與法律秩序理念及法律目的
    之內部界限有違（最高法院103年度第14次刑事庭決議及最
    高法院93年度台非字第192號判決意旨參照）。
三、經查：
  ㈠受刑人甲○○因施用第二級毒品罪等案件，先後經法院判決判
    處如附表所示之刑，且咸經確定在案（均詳如附表所示），
    而本院為附表所示案件犯罪事實最後判決之法院，有本院被
    告前案紀錄表及各該刑事裁判附卷可稽。又其中受刑人所犯
    如附表編號1至2所示之案件，為得易科罰金之罪；如附表編
    號3至7之案件則為不得易科罰金之罪，屬刑法第50條1項但
    書第1款之情形。茲檢察官依受刑人請求聲請定其應執行之
    刑，此有受刑人調查受刑人是否聲請定應執行刑調查表乙份
    存卷足參，本院審核認聲請為正當，應定其應執行之刑。
  ㈡爰審酌受刑人所犯如附表編號1至2所示之罪均屬自戕身體健
    康之施用第二級毒品罪，所侵害法益種類、犯罪態樣、手段
    均相同；附表編號3至7所示之罪均為三人以上共同冒用公務
    員名義詐欺取財罪或三人以上共同冒用政府機關及公務員名
    義詐欺取財罪，所侵害法益種類、犯罪態樣、手段均相同，
    皆屬欠缺尊重他人財產法益之守法觀念罪，侵害被害人財產
    情節非輕，更嚴重破壞社會秩序，亦損及人與人互動之基本
    信賴；參以附表所示各罪對社會所造成危害輕重有別，並斟
    酌本件對全體犯罪應予之整體非難評價程度，暨前述各罪定
    應執行刑之外部界限（各宣告刑中刑期最長之有期徒刑2年8
    月以上，各刑合併計算之刑期7年9月），及不利益變更禁止
    原則（其中附表編號1至6所示之罪曾經定應執行有期徒刑5
    年，加計其餘附表編號7所示之罪，以上合計刑期為有期徒
    刑6年4月）等應遵守之內部界限，定其應執行之刑如主文所
    示。
四、依刑事訴訟法第477條第1項，刑法第53條、第51條第5款、
    裁定如主文。　　
中　　華　　民　　國　　110 　年　　2 　　月　　22　　日
                  刑事第十一庭  審判長法  官  周煙平
                                      法  官  吳炳桂
                                      法  官  陳俞伶
以上正本證明與原本無異。
如不服本裁定，應於收受送達後五日內向本院提出抗告狀。
                                      書記官  朱家麒
中　　華　　民　　國　　110 　年　　2 　　月　　22　　日
附表
編        號            1          2          3 罪        名  施用第二級毒品罪 施用第二級毒品罪 三人以上共同冒用公務員名義詐欺取財罪 宣   告   刑  有期徒刑2月 有期徒刑2月 有期徒刑1年1月 犯 罪 日 期  107年2月26日2時許 107年3月15日2時30分許 107年1月15日至22日 偵查（自訴）機關年度案號  臺灣桃園地方檢察署107年度毒偵字第2044號 臺灣桃園地方檢察署107年度毒偵字第3125號 臺灣新北地方檢察署107 年度偵字第8769、13723 、20158號 最後事實審 法    院 臺灣桃園地方法院 臺灣桃園地方法院 臺灣新北地方法院  案    號 107年度壢簡字第838號 107年度壢簡字第973號 107年度訴字第460號  判決日期 107年6月20日 107年7月31日 107年8月21日 確定判決 法    院 臺灣桃園地方法院 臺灣桃園地方法院 臺灣新北地方法院  案    號 107年度壢簡字第838號 107年度壢簡字第973號 107年度訴字第460號  確定日期 107年7月16日 107年8月27日 107年9月26日 可否易科罰金          是        是         否 備        註  臺灣桃園地方檢察署107年度執字第11916號 臺灣桃園地方檢察署107度執字第13257號 臺灣新北地方檢察署107年度執字第15703號   編號1至6所示之罪經本院109年度聲字第1670號裁定定執行刑為有期徒刑5年   

編        號  4 5 6        7 罪        名  三人以上共同冒用政府機關及公務員名義詐欺取財罪 三人以上共同冒用政府機關及公務員名義詐欺取財罪 三人以上共同冒用政府機關及公務員名義詐欺取財罪 三人以上共同冒用政府機關及公務員名義詐欺取財罪 宣   告   刑  有期徒刑2年8月 有期徒刑1年 有期徒刑1年4月 有期徒刑1年4月 犯 罪 日 期  106年12月22日前某日至107年1月5日 106年6月27日10時至12時45分許 106年10月23日12時30分至14時5分許 106年6月7日14時至14日11時40分許 偵查（自訴）機關年度案號  臺灣新竹地方檢察署107年度偵字第4270、3795、3156號 臺灣桃園地方檢察署106年度偵字第16526、26268、298 09號、少連偵字第214號、107年度偵字第1127、8497號   最後事實審 法    院 臺灣新竹地方法院 臺灣高等法院  臺灣高等法院  案    號 107年度訴字第370號 107年度金上訴字第69號  109年度上更一字第44號  判決日期 107年8月28日 107年12月26日  109年6月16日 確定判決 法    院 臺灣新竹地方法院 最高法院  臺灣高等法院  案    號 107年度訴字第370號 108年度台上字第3646號  109年度上更一字第44號  確定日期 107年9月14日 109年3月4日  109年7月27日 可否易科罰金        否         否       否 否 備        註  臺灣新竹地方檢察署107年度執字第4451號 臺灣桃園地方檢察署109年度執字第4927號  臺灣桃園地方檢察署109年度執字第15726號   編號1至6所示之罪經本院109年度聲字第1670號裁定定執行刑為有期徒刑5年